# 请教陈版主：长期股权投资同一控制下企业合并

提问人：xiaomage843 时间：2012-03-01 18:21:26
是的，写错了，应该是合并方如何进行账务处理！

回答人：chenyiwei
长期股权投资的初始确认金额为零。如果承接了对被合并方的超出有限责任的其他责任，如借款担保等，则按或有事项准则确认预计负债。类似问题本版面上有很多讨论。